臺灣桃園地方法院刑事判決　　　　　　　　　　　　九十一年度交易字第三七一號
　　公　訴　人　臺灣桃園地方法院檢察署檢察官
　　被　　　告　甲○○
右列被告因公共危險案件，經檢察官向本院桃園中壢簡易庭聲請簡易判決處刑（九十
年度偵字第四四四號），經該庭認有刑事訴訟法第四百五十一條之一第四項第四款
之情形，移由本院依通常程序審理，本院判決如左：
    主      文
甲○○服用酒類，不能安全駕駛動力交通工具而駕駛，處罰金壹萬元，如易服勞役，
以參佰元折算壹日。
    事      實
一、甲○○明知汽車駕駛人服用酒類後不能安全駕駛動力交通工具者，不得駕車，竟
    於民國（下同）九十年三月八日中午約十二時許，在桃園縣平鎮市○○里○○鄰
    ○○街四八巷二八號五樓住處，飲用酒類高梁酒半瓶後，其辨識力、注意力、反
    應力均不如常，不能安全駕駛動力交通工具，猶於同日晚間九時許，駕駛車牌號
    碼五Ｌ─一一四七號出門，並於同日晚間十時許，沿桃園縣楊梅鎮○○路向幼獅
    方向行駛，行經幼獅路與永平路有閃黃燈警告標示之Ｔ字型交岔路口時，因飲用
    酒類後辨識力、注意力、反應力均減弱，致疏未能注意車前狀況，或依警告燈號
    停後再開，即貿然以五、六十之公里之時速陡然左轉，適有直行幼獅路往平鎮方
    向由乙○○所駕駛車號ＨＵ─三五○一自用小客車行經該路段，因甲○○駕駛之
    前開車輛突然駛入，煞車不及，因而撞擊甲○○上開自用小客車之右側，導致該
    車呈順時針方向旋轉。嗣經警方到場處理，乃於當日晚間十一時十三分許，測其
    吐氣所含酒精成分達每公升零點五一ＭＧ／Ｌ。
    ，始知上情。
二、案經桃園縣警察局楊梅分局報請臺灣桃園地方法院檢察署檢察官聲請簡易判決處
    刑。
    理      由
壹、程序部分：
    被告經合法傳喚，無正當理由不到庭，本院認本件係應科罰金之案件，爰不待其
    陳述逕行判決。
貳、實體部分：
一、被告之供述及辯解：
  (一)訊之被告於警訊及偵查中對於右揭酒後駕車發生車禍之事實坦承不諱。
  (二)惟否認有何不能安全駕駛之情事，於偵查中辯稱：「本件車禍係因乙○○於伊駕
    車左轉時追撞上來，與伊飲酒無關」云云。
二、認定犯罪事實所憑之證據及理由：
  (一)本件肇事經過，除據被告坦認外，並經證人乙○○迭於警訊及本院審理中指述明
    白，復有桃園縣警察局道路交通事故調查報告表一份、現場照片五張、酒精測試
    紀錄及舉發違反道路交通管理事件通知單一份，附卷足憑。
  (二)被告雖以並非不能安全駕駛置辯，然證人乙○○及處理警員蔡英杰分別於本院審
    理中到庭證稱：「當時我行駛幼獅路往平鎮方向，時速大約為五、六十公里，行
    至幼獅路與永平路丁字口，被告駕車自我反向突然自幼獅陸路左轉永平路，我煞
    車不及就撞到被告車子右後部，導致被告的車子順時針旋轉，當時車禍發生後，
    我把我的車順向開到路邊，車禍發生是在快車道。（問：車禍發生後，被告神態
    如何？）撞到後，我們二人下車，我有聞到被告身上的酒味，被告講話含糊不清
    ，被告當時的眼睛充血，一看知道有喝酒，而且到了警察局，警員說有錄影，被
    告（態度）就比較好」及「（問：如何判斷被告飲酒不能駕駛？）被告有多話及
    情緒激動之情形也要求證人張賠償，被告看到我們開酒駕罰單就指責我們。（問
    ：被告有無承認喝酒？）被告承認喝高梁酒半瓶」各等語，足徵被告當時顯有說
    話含糊不清、情緒激動及多話等之酒醉現象。
  (三)另按酒精呼氣濃度達每公升○‧五五毫克或血液濃度達百分之○‧一一以上，肇
    事率為一般人十倍以上，參考德國、美國標準，應認為已達不能安全駕駛之標準
    ，此有法務部八十八年五月十八日法八八檢字第一六六九號函可資參照。另依照
    交通部運輸研究所七十九年八月對駕駛人行為之研究（酒醉駕車對駕駛行為之分
    析研究）指出，吐氣每公升酒精含量零點二五ＭＧ等於血液中酒精濃度（Blood
    Alcohol Concentration簡稱 BAC）百分之零點零五（亦即每100ＭＬ血液中含50
    ＭＧ酒精），而(一) BAC到達百分之0.03至百分之0.05時，對駕駛能力之影響為：
    多數駕駛人心境逐漸變幻不定、視覺與反應靈敏性減弱、對速度及距離的判斷力
    差。對心理行為之影響為：觀察力逐漸欠缺、心情漸趨輕鬆、自信心增加、多話
    、精神狀況處於陶醉感。(二) BAC到達百分之0.05至百分之0.08時，對駕駛能力之
    影響為：反應遲純、駕駛能力受損、遲而不決或決而不行。對心理行為之影響為
    ：情緒鬆弛、感情與行為趨向誇張、肌肉不協調、精神處於興奮狀態。(三) BAC到
    達百分之0.08至百分之0.15時，對駕駛能力之影響為：判斷力嚴重受到影響、能
    與精神協調受損、駕駛之體能困難增加。對心理行為之影響為：產生情緒異常現
    象、步伐不平穩、言語不清、反應惡劣、記憶及判斷力受損、精神處於錯亂狀態
    。(四) BAC超過百分之0.15，對駕駛人能力之影響為：無法開車。對心理行為之影
    響為：爛醉如泥、失去知覺可能致死、精神處於昏睡狀態。本件被告肇事後經警
    測試其吐氣所含酒精濃度已達零點五一ＭＧ／Ｌ，已如前述，相當於 BAC百分之
     0.102即血液中酒精濃度已達百分之零點零七（每100ml血液中含102mg酒精），
    卻仍執意駕駛前揭自用小客車，並於行至桃園縣楊梅鎮○○路與永平路交岔口時
    ，疏未注意車前狀況及閃黃燈警告燈號停後再開，復未停讓直行車先行，即貿然
    以高速左轉，致證人乙○○避煞不及而造成追撞，足徵被告前開異常駕駛行為係
    因飲酒所引起之生理作用，確達酒醉駕車程度，而處於無法正常辨識車前狀況及
    操控之不能安全駕駛狀態。所辯車禍與飲酒無關，並無不能安全駕駛云云，不足
    採信。
  (四)綜上，本件事證已臻明確，被告犯行足以認定。
三、法律適用：
    核被告所為，係犯刑法第一百八十五條之三之服用酒類，不能安全駕駛動力交通
    工具而駕駛罪。
四、科刑及其審酌事項：
    爰審酌「喝酒不開車、開車不喝酒」之觀念，屢經政府三令五申並透過大眾媒體
    廣為宣傳，被告猶不顧酒後開車所可能對他人性命及財產所造成之重大威脅及危
    害，執意酒後駕車，復矯詞辯稱於飲酒無關云云，情節非輕，惟念其肇事未使他
    人受傷，僅自車毀損等一切情狀，量處如主文所示之刑，並諭知易服勞役之折算
    標準。
據上論斷，應依刑事訴訟法第四百五十二條、第二百九十九條第一項前段、第三百零
六條，刑法第一百八十五條之三、第四十二條第二項，罰金罰鍰提高標準條例第二條
，判決如主文。
本案經檢察官何祖舜到庭執行職務。
中      華      民      國    九十一    年      七      月    三十一    日
                                  臺灣桃園地方法院交通法庭
                                  法      官    江  德  民
右正本證明與原本無異。
如不服本判決，應於判決送達後十日內，向本院提出上訴狀。
                                  法院書記官    常  毓  生
中      華      民      國    九十一    年      七      月    三十一    日
附論罪科刑依據之法條：
刑法第一百八十五條之三
服用毒品、麻醉藥品、酒類或其他相類之物，不能安全駕駛動力交通工具而駕駛者，
處一年以下有期徒刑、拘役或三萬元以下罰金。
